【裁判字號】    89,交抗,159
【裁判日期】    890519
【裁判案由】    違反道路交通管理處罰條例
【裁判全文】
臺灣高等法院刑事裁定                            八十九年度交抗字第一五九號
    抗告人即
    受處分人  甲○○
右抗告人因違反道路交通管理處罰條例案件，不服臺灣板橋地方法院八十九年度交聲
字第一六一號，中華民國八十九年五月十九日裁定，提起抗告，本院裁定如左：
    主  文
抗告駁回。
    理  由
一、抗告意旨略以：抗告人即受處分人甲○○係將汽車停放己有之騎樓內，不應受罰
    ；又員警於汽車以車罩罩住之情形下，係違法搜索拍攝車牌，況且，對於同一停
    車事實，多次開單處罰，有失公平；再者，全臺數十萬人，包括臺北縣警察局中
    和分局，皆將汽車停放在騎樓地，何以法院未加以注意，而獨對抗告人連續處罰
    ，亦有未當云云。
二、按汽車在人行道，不得臨時停車，道路交通安全規則第一百十一條第一款定有明
    文。所謂「人行道」，係指為專供行人通行之騎樓、走廊，及劃設供行人行走之
    地面道路，與人行天橋及人行地下道；又汽車駕駛人停車時，在禁止臨時停車處
    所停車者，處新臺幣（下同）六百元以上一千二百元以下罰鍰，復分別為道路交
    通管理處罰條例第三條第三款、第五十六條第一項第一款所明定。
三、查本件抗告人即受處分人甲○○於民國八十八年九月二十三日下午一時四十四分
    許，將其所有車號Ｑ五－四九六五號自用小客車，停放在其臺北縣中和市○○路
    五十六號住處前，專供行人通行之騎樓處，經臺北縣警察局中和交通分隊分隊長
    許安順，填具北縣警中違字第０００五六二九五號舉發違反道路交通管理事件通
    知單逕行舉發，並移由交通部公路局臺北區監理所於八十九年三月一日，以北監
    稽違車字第四０－五六二九五號裁決書，依道路交通管理處罰條例第五十六條第
    一項第一款裁處最低額罰鍰六百元，有上開通知單及裁決書各一紙在卷足憑，並
    有採證之照片影本附原審卷可稽。抗告人對於前開將汽車停放住處前騎樓一節，
    亦不爭執，是抗告人有前開違規行為，事證明確。至於抗告意旨所執各項事由，
    經查：
（一）專供行人通行之騎樓依前開規定既屬人行道，並禁止臨時停車，乃全國一致須
      遵守之法則，不論何人所有之騎樓，均同受該項限制，抗告人自不得以其對停
      車之騎樓有所有權而得豁免限制，事屬至明。
（二）按違規停車而駕駛人不在場，當場不能製單舉發者，得逕行舉發之，違反道路
      交通管理事件統一裁罰標準及處理細則第二十三條第一項第三款定有明文。次
      按同細則第十二條第四項所定，逕行舉發汽車違反道路交通管理處罰條例第五
      十六條規定，駕駛人不在場或未能將車輛移置者，每逾二小時，得連續舉發之
      。本件抗告人違規停車，並以車罩罩住汽車，舉發警員於抗告人不在場，採取
      拍照存證方式，逕行舉發，於法尚無不合，難謂係「違法搜索」。又抗告人雖
      指稱員警對同一違規停車事實，多次開單處罰云云，然未見提出任何事證證明
      員警逕行舉發有違反前開規定情事，自難徒憑抗告人之指述即認員警開立本件
      舉發通知單有何違法情事。
（三）有關違反道路交通管理處罰條例之行為，依該條例第八條之規定，應分視情形
      ，由公路主管機關或警察機關處罰，是處罰之發動權並非在於法院，抗告人以
      法院未對其他違規停車行為加以處理即為不公，已屬無據。況且，任何人有違
      規行為時，自應就其所為負法律責任，無從因他人同有違規行為，而解免自己
      之違規責任。是抗告人以全臺違規停車者大有人在，認獨對其處罰不公平云云
      ，亦難認有理由。
    綜上，原裁定經詳予調查相關證據，並敘明理由，以抗告人在禁止臨時停車之騎
    樓處停車，事證明確，認原處分機關依道路交通管理處罰條例第五十六條第一項
    第一款規定，酌情裁處其最低額罰鍰六百元，並無違誤，依道路交通案件處理辦
    法第十九條，駁回抗告人對原處分機關前開裁決之異議，核無不合。抗告意旨仍
    執前詞，指摘原裁定不當，為無理由，應予駁回。
據上論斷，應依道路交通案件處理辦法第二十六條，刑事訴訟法第四百十二條，裁定
如主文。
中      華      民      國      八十九      年      七    月      七    日
                              臺灣高等法院刑事第五庭
                                  審判長法  官  曾  德  水
                                        法  官  趙  功  恆
                                        法  官  林  立  華
右正本證明與原本無異。
不得再抗告。
                                        書記官  廖  月  女
中      華      民      國      八十九      年      七    月      十    日


司法院資訊處製作；財團法人民間司法改革基金會備份。
